臺灣高雄地方法院刑事判決　　　　　　　96年度易字第345號
公　訴　人　臺灣高雄地方法院檢察署檢察官
被　　　告　甲○○
　　　　　　　　　　　號
上列被告因違反商標法案件，經檢察官提起公訴（96年度偵字第
320 號），嗣因被告於準備程序進行中就被訴事實為有罪之陳述
，經告知簡式審判程序之旨，並聽取當事人之意見後，本院裁定
由受命法官獨任進行簡式審判程序，並判決如下：
    主  文
甲○○明知為未得商標權人同意，於同一商品，使用相同之註冊
商標之商品而販賣，處有期徒刑肆月，如易科罰金，以新臺幣壹
仟元折算壹日。扣案如附表一、二所示物品均沒收。
    事實及理由
一、被告甲○○係涉犯商標法第82條、第81條第1 款之罪，其法
    定刑均為死刑、無期徒刑、最輕本刑為3 年以上有期徒刑以
    外之罪，於準備程序進行中，被告就被訴事實為有罪之陳述
    ，由受命法官告知簡式審判程序之要旨並聽取其與公訴人之
    意見，經被告同意適用簡式審判程序後，本院亦認無不得或
    不宜改依簡式審判程序進行之處，爰依刑事訴訟法第273 條
    之1 第1 項、第284 條之1 規定，本院合議庭裁定由受命法
    官獨任進行簡式審判程序，合先敘明。
二、本件犯罪事實及證據，除引用檢察官起訴書之記載（如附件
    ）外，茲就（一）犯罪事實補充：甲○○明知「PORTER」之
    商標，經尚立國際股份有限公司（下稱尚立公司）向經濟部
    智慧財產局申請註冊登記，向經濟部智慧財產局申請註冊，
    已取得商標專用權，並指定使用於公司所生產之書包、手提
    箱袋、旅行袋、皮夾、背包、手提包等商品，且均在專用期
    間內，任何人未經該等商標專用權人之同意或授權，不得於
    同一商品或類似商品，使用相同或近似於此等註冊商標商品
    ，且上開公司所生產之書包、手提箱袋、旅行袋、皮夾、背
    包、手提包等物，在國內外市場行銷多年，品質著有信譽，
    為相關消費大眾所共知之商品。且明知扣案之仿冒PORTER錢
    包192 個、背包1060個、背包背帶53條，係不詳姓名成年人
    所製造，未得商標權人同意，而使用相同於上開註冊商標。
    竟基於販賣仿冒商品以營利之單一犯意，於不詳時間，在台
    北市○○路443 巷1 弄13號，向真實姓名年籍不詳之成年男
    子，購入仿冒PORTER商標之錢包、背包等，並於民國95年4
    、5 月間起，在高雄市鼓山區○○○路2222號9 樓之6 住處
    ，利用電腦上網至雅虎奇摩國際股份有限公司之拍賣網站，
    以「porter _japan0011 」刊登拍賣PORTER錢包、背包等之
    廣告，每個賣價為100 至1180元，並以「porter_japan0011
    @yahoo .com.tw 」 電子郵件地址與顧客聯絡，提供其在中
    華郵政股份有限公司大寮郵局帳戶（局號0000000 ，帳號00
    00000） 予購買人匯款使用，再寄送物品，以販賣予不特定
    顧客，而持續10多次以此方式販賣上開仿冒商品牟利。嗣經
    警於95年11月6 日11時40分許，持搜索票前往高雄市鼓山區
    ○○○路2222號9 樓之6 搜索，扣得仿冒之PORTER錢包192
    個、背包1060個、背包背帶53條、大寮郵局帳戶存摺1 本、
    宅配通寄件人收執聯1 批及宅配通寄件單1 批等物。（二）
    證據補充：被告甲○○於本院準備及審判程序中之自白。
三、論罪科刑
（一）按刑事法若干犯罪行為態樣，本質上原具有反覆、延續實
      行之特徵，立法時既予特別歸類，定為犯罪構成要件之行
      為要素，則行為人基於概括之犯意，在密切接近之一定時
      、地持續實行之複次行為，倘依社會通念，於客觀上認為
      符合一個反覆、延續性之行為觀念者，於刑法評價上，即
      應僅成立一罪，俾免有重複評價、刑度超過罪責與不法內
      涵之疑慮。學理上所稱「集合犯」之職業性、營業性或收
      集性等具有重複特質之犯罪均屬之，例如經營、從事業務
      、收集、販賣、製造、散布等行為概念者是（最高法院95
      年度台上字第1079號、第3937號、第4686號判決意旨參照
      ）。基此，反覆販賣仿冒商品之行為，於終止販賣行為之
      前，犯罪行為仍在繼續實施之中，其間法律縱有變更，但
      其行為既繼續實施至新法施行以後，自無行為後法律變更
      之可言，應逕行適用修正後之法律。查被告販賣前揭仿冒
      商標商品之營業性行為，係在密集期間內以相同之方式持
      續進行，未曾間斷，是此販賣仿冒商標商品之犯行，即具
      有反覆、延續實行之特徵，從而在行為概念上，縱有多次
      販賣之舉措，仍應評價認係包括一罪之集合犯。又被告本
      件販賣行為期間係自95年4 、5 月間某日至同年11月間，
      其繼續販賣行為終了時，已在95年7 月1 日刑法公布施行
      後，自應適用裁判時之法律，併予敘明。
（二）核被告反覆販賣仿冒商品之行為，係犯商標法第82條、第
      81條第1 款之明知為未得商標權人同意，於同一商品，使
      用相同於他人註冊商標之商品而販賣罪。公訴意旨漏引商
      標法第81條第1 款，應予更正。
（三）爰審酌商標具有辨識商品來源之功能，且企業經營者通常
      經過相當時間並投入大量資金於商品之行銷及品質之改良
      ，始得使該商標具有代表一定品質之效，被告之行為已對
      商標權人之商譽造成損害，且就真正商標權所表彰之品質
      亦生影響，破壞我國致力於智慧財產權保護之國際聲譽；
      惟念及被告未曾受有期徒刑以上刑之宣告，有台灣高等法
      院被告前案紀錄表1 紙在卷可佐，足見其素行尚稱良好；
      又被告係因貪圖小利而販賣仿冒商標商品，其獲利雖非鉅
      額，但對商標權人造成之損害頗大，且其被查獲之仿冒商
      標商品高達一千餘件，數量龐大，然考量其犯罪後自始坦
      承犯行，表示悔意，態度良好等一切情狀，量處如主文所
      示之刑，並斟酌上開各情，諭知易科罰金以新臺幣1,000
      元折算1 日。
（四）扣案如附表一所示之仿冒商標商品，為被告販賣之仿冒商
      標商品，應依商標法第83條規定，不問屬於犯人與否，均
      予宣告沒收。扣案如附表二所示之物品係被告所有而供犯
      罪所用之物，業據被告供承在卷，爰依刑法第38條第1 項
      第2 款規定宣告沒收。
據上論斷，依刑事訴訟法第273 條之1 第1 項、第310 條之2、
第299 條第1 項前段，商標法第82條、第81條第1 款、第83條，
刑法第11條前段、第38條第1 項第2 款、第41條第1 項前段，判
決如主文。
本案經檢察官高嘉惠到庭執行職務。
中　　華　　民　　國　　96　　年　　 2　　月　　15　　日
                  刑事第四庭  法　官　林意芳
以上正本證明與原本無異。
如不服本判決，應於收受送達後10日內向本院提出上訴書狀。
中　　華　　民　　國　　96　　年　　 2　　月　　15　　日
　　　　　　　　　　　        書記官  曾秀鳳
附錄本判決論罪之法條：
商標法第81條
    未得商標權人或團體商標權人同意，有下列情形之一者，處
    3 年以下有期徒刑、拘役或科或併科新臺幣20萬元以下罰金
    ：
    一、於同一商品或服務，使用相同之註冊商標或團體商標者
        。
    二、於類似之商品或服務，使用相同之註冊商標或團體商標
        ，有致相關消費者混淆誤認之虞者。
    三、於同一或類似之商品或服務，使用近似於其註冊商標或
        團體商標之商標，有致相關消費者混淆誤認之虞者。
商標法第82條
    明知為前條商品而販賣、意圖販賣而陳列、輸出或輸入者，
    處1 年以下有期徒刑、拘役或科或併科新臺幣5 萬元以下罰
    金。
附表一：
（一）錢包192 個
（二）背包1060個
（三）背包背帶53條
附表二：
（一）大寮郵局帳戶存摺1 本
（二）宅配通寄件人收執聯1 批
（三）宅配通寄件單1 批
